【裁判字號】    94,訴,1187
【裁判日期】    950310
【裁判案由】    侵占等
【裁判全文】
臺灣屏東地方法院刑事判決              94年度訴字第1187號
公  訴  人  臺灣屏東地方法院檢察署檢察官
被      告  丁○○
                    （另案在臺灣屏東監獄受刑中）
指定辯護人  本院公設辯護人  辛○○
上列被告因侵占等案件, 經檢察官提起公訴（94年度偵字第1997
號）,本院判決如下：
    主  文
丁○○連續意圖供行使之用, 而偽造有價證券, 累犯, 處有期徒
刑參年肆月。編號TKM692927 號及TKM692956 號之偽造支票貳張
均沒收。
    事  實
一、丁○○前於民國89年7 月間, 因犯竊盜罪, 為臺灣高雄地方
    法院判處有期徒刑2 年確定（該院89年易字第2441號）, 並
    於91年5 月8 日執行完畢。惟仍不知警惕, 明知其於92年11
    月底某日, 在屏東縣東港鎮安泰醫院後方停車場附近拾獲之
    袋子1 只, 其內庚○○所有, 以臺灣中小企業銀行東港分行
    為付款人, 帳號為00000000000 號之空白支票1 本及屏興企
    業有限公司、庚○○、張惠萍等人印章, 均係離本人所持有
    之物, 竟意圖為自己不法之所有, 將之侵占入己, 並因缺錢
    花用, 而基於偽造有價證券之概括犯意, 先於同年11月底某
    日, 在不詳處所, 將其中編號為TKM692927 號之支票1 紙,
    填入發票金額新臺幣（下同）13,000元、發票日填入92年12
    月8 日, 及在發票人欄偽簽「張惠萍」署名1 枚, 並盜用張
    惠萍之印章在支票上蓋印2 枚, 偽造成發票人為張惠萍之支
    票1紙 後, 持向不知情之丙○○依票面價值調現。另再於同
    年12 月15 日, 在不詳處所, 將另一紙編號為TKM692956 號
    之支票, 填入發票金額4,200 元, 發票日為92年12月18日,
    並盜用屏興企業有限公司之印章在支票發票人欄蓋印1 枚及
    盜用庚○○之印章在支票上蓋印2 枚, 偽造成屏興企業有限
    公司及庚○○為共同發票人之支票1 紙後, 由不知情之友人
    甲○○陪同持向不知情之戊○○依票面價值調現。嗣經不知
    情之乙○○（受丙○○委託提示）及戊○○提示, 因該等支
    票均已掛失止付, 始為警循線查悉上情。
二、案經高雄縣政府警察局鳳山分局報告臺灣高雄地方法院檢察
    署呈請臺灣高等法院高雄分院檢察署令轉臺灣屏東地方法院
    檢察署檢察官偵查起訴。
    理  由
一、前開事實業據被告丁○○於偵查及本院審理中坦承不諱, 核
    與證人乙○○、丙○○、己○○、戊○○、甲○○及庚○○
    等人於警詢及偵查中證述之情節相符（上開證人於警詢中之
    證詞依刑事訴訟法第159 條之5 第1 項規定得為證據; 於偵
    查中之證詞, 依同法第159 條之1 第2 項規定得為證據）,
    且有偽造支票影本（編號TKM692927）1紙、偽造支票原本（
    編號TKM692956）1紙、臺灣票據交換所屏東縣分所退票理由
    單影本、原本各1 紙、該所93年1 月14日（93）臺票屏字第
    13號函1 分、遺失票據申報書2 分、屏東縣警察局受理刑事
    案件報案三聯單1 紙、掛失止付票據提示人資料查報表2分
    在卷供憑,本件事證明確, 被告犯行堪以認定。
二、核被告丁○○所為, 係犯刑法第337 條之侵占離本人所持有
    之物罪及同法第201 條之偽造有價證券罪。被告在支票上偽
    造署名及盜用印章之行為, 為偽造有價證券之部分行為; 其
    行使偽造有價證券之低度行為則為偽造有價證券之高度行為
    所吸收, 均不另論罪。被告先後2 次偽造有價證券犯行, 時
    間緊接, 所犯罪名相同, 顯係出於概括犯意反覆為之, 為連
    續犯, 爰依刑法第56條之規定以一罪論, 並加重其刑。其所
    犯侵占離本人所持有之物罪及偽造有價證券罪2 罪間, 有方
    法結果之牽連關係, 應從一重之偽造有價證券罪處斷。又被
    告前有如事實欄所示之科刑及執行情形, 有臺灣高等法院被
    告前案紀錄表附卷足憑, 其於刑之執行完畢後5 年內, 再犯
    本件有期徒刑之偽造有價證券罪, 為累犯, 亦應依法加重其
    刑, 且因其同時有兩項刑之加重事由, 應依法遞加之。爰審
    酌被告之智識程度、前科素行, 本件犯罪之動機、目的、手
    段、被告在偽造支票上填寫之金額合計為17,200元, 是其犯
    罪所得及被害人所受損害程度均非鉅大, 且被告於事後坦承
    犯行, 態度尚稱良好等一切情狀, 量處如主文所示之刑, 以
    資懲儆。編號TKM692927 號及TKM692 956號之偽造支票2 張
    , 均應依刑法第205 條之規定宣告沒收。
據上論斷, 應依刑事訴訟法第299 條第1 項前段, 刑法第56條、
第201 條第1 項、第337 條、第55條、第47條、第205 條, 判決
如主文。
中    華    民    國    95    年    3     月    10    日
                  刑事第四庭    審判長法  官  莊鎮遠
                                      法  官  劉敏芳
                                      法  官  王以齊
以上正本證明與原本無異。
如不服本判決應於收受本判決送達後十日內向本院提出上訴書狀
，其未敘述上訴理由者，並得於提起上訴後十日內向本院補提理
由書狀（均須按他造當事人之人數附繕本）「切勿逕送上級法院
」
中    華    民    國    95    年    3     月    10    日
                                      書記官  盧姝伶
附錄本判決論罪科刑法條：
刑法第201條
意圖供行使之用, 而偽造、變造公債票、公司股票或其他有價證
券者, 處3 年以上10年以下有期徒刑, 得併科3 千元以下罰金。
行使偽造、變造之公債票、公司股票或其他有價證券, 或意圖供
行使之用, 而收集或交付於人者, 處1 年以上7 年以下有期徒刑
, 得併科3 千元以下罰金。
刑法第337條
意圖為自己或第三人不法之所有, 而侵占遺失物、漂流物或其他
離本人所持有之物者, 處500 元以下罰金。


司法院資訊處製作；財團法人民間司法改革基金會備份。
